【裁判字號】    89,訴,2748
【裁判日期】    891226
【裁判案由】    搶奪等
【裁判全文】
臺灣臺中地方法院刑事判決                        八十九年度訴字第二七四八號
    公  訴  人  臺灣台中地方法院檢察署檢察官
    被      告  乙○○
右列被告因搶奪等案件，經檢察官提起公訴（八十九年度偵字第一七０六０號），本
院判決如左：
    主  文
乙○○意圖為自己不法之所有，以詐術使人將本人之物交付，未遂，處有期徒參月。
扣案牛皮紙袋壹個沒收；又意圖為自己不法之所有，而搶奪他人之動產，未遂，處有
期徒刑肆月。主刑部分應執行有期徒刑伍月。
    事  實
一、乙○○於民國（下同）八十九年十月十六日上午七時許見報上登載收購未上市股
    票之廣告，明知自己並無股票，竟意圖為自己不法之所有，打電話佯稱要出售持
    有之聯發科投股票三張，由甲○○接洽，甲○○信以為真，談妥價金為新台幣（
    下同）九十萬九千元，並相約於當日上午十一時四十分在台中市○○路三一一號
    郵局交易，同日上午十一時三十三分許，二人到達上開郵局後，由乙○○交付一
    牛皮紙袋予甲○○，表示股票在裡面，並要甲○○交付價金，甲○○見紙袋密封
    ，不知裡面是否有股票，即坐於郵局內之長椅上欲打開紙袋清點，並將其帶來內
    裝有九十萬元現金之紙袋置於大腿左側，乙○○見事跡即將敗露，竟另行起意，
    趁甲○○忙於拆紙袋不備之際，自行將置於甲○○腿側內裝現金之紙袋取去，並
    迅速起身轉向門口，甲○○連忙上前拉住乙○○，將裝錢之紙袋奪回，並高喊「
    搶錢」而未遂，乙○○旋逃至郵局旁巷子騎機車欲逃走時，恰為巡邏警員呂明杰
    當場逮捕。並自李國祥處扣得乙○○所有之空牛皮紙袋一個。
二、案經台中市警察局第二分局報請臺灣臺中地方法院檢察署檢察官偵查起訴。
    理  由
一、訊據被告乙○○承坦詐騙甲○○未遂之犯行，惟矢口否認有搶奪之犯行，辯稱：
    伊與甲○○見面時，二人即交換持有之紙袋，伊係趁甲○○不注意時要往外跑，
    甲○○才把紙袋搶回去，伊只是要騙錢，並無搶奪云云。然查，右揭被告趁甲○
    ○不備時，搶奪其持有裝現金紙袋之事實，業據証人甲○○於警訊時証述甚明，
    核與証人即到場處理警員呂明杰於偵查中証稱逮捕被告之情節相符。且本案發生
    經過，為郵局內裝之監視器全程錄影，經本院勘驗該監視錄影帶結果為：「二人
    手持牛皮紙袋進入郵局內，原站於長椅前，被告先將其持有之紙袋交給甲○○，
    二人同時坐下，告訴人坐於內側，被告坐於外側靠門處，甲○○將其所有之紙袋
    置於大腿旁左側椅上，並低頭看被告交付之紙袋，被告趁其觀看時，自行取去置
    於甲○○腿側紙袋，並即起立向門口方向跑，甲○○旋上前攔阻，並搶回該紙袋
    ，被告即跑出郵局大門」，有該錄影帶一捲扣案及勘驗筆錄在卷可稽。是被告前
    揭所辯，無非係事後避重就輕之詞，尚無足採。至告訴人於本院審理中到庭陳稱
    ：我只是把牛皮紙袋給他看一下，他有一點想要拿的情況，我錢再抱緊，他就跑
    出去，他跑出去時身上沒有拿東西云云，顯與其於警訊所陳及本院勘驗錄影帶結
    果不符，恐係時隔日久記憶不清或礙於被告在場，無法詳為陳述所致，自無足因
    此採為對被告有利之認定。本案復有扣案被告所有之空牛皮紙袋一個可資佐証，
    是事証明確，被告右揭犯行，洵甚認定。
二、核被告所為，係犯刑法第三百三十九條第三項、第一項之詐欺取財未遂罪，同法
    第三百二十五條第三項、第一項之搶奪未遂罪。被告已著手於詐欺、搶奪之犯行
    而未得逞，為未遂犯，均應依刑法第二十六條前段之規定減輕其刑（按搶奪部分
    被告雖已取得被害人甲○○裝現金之紙袋，惟當時甲○○已起立緊站其旁，並旋
    將之奪回，前後過程僅數秒鐘，是尚難認該紙袋已脫離甲○○之持有而置於被告
    掌控之下，應為未遂犯）。其犯上開二罪，犯意各別，行為互殊，應予分論併罰
    ，公訴人認被告犯上開二罪有方法結果之牽連關係，為牽連犯，請從一重處斷，
    容有誤會。爰審酌被告犯罪之動機、目的、手段，犯罪所生之危害及犯罪後坦承
    部分犯行等一切情狀，量處如主文所示之刑，並定其應執行刑。扣案被告所有之
    空牛皮紙袋一個，係屬被告所有，供其犯本案詐欺罪所用之物，爰依刑法第三十
    八條第一項第二款之規定宣告沒收。
據上論斷，應依刑事訴訟法第二百九十九條第一項前段，刑法第三百三十九條第三項
、第一項、第三百二十五條第三項、第一項、第二十六條前段、第三十八條第一項第
二款、第五十一條第五款，罰金罰鍰提高標準條例第一條前段，判決如主文。
中    華    民    國    八十九    年      十二      月        二十六    日
                                  台灣台中地方法院刑事第二庭
                                      法  官    吳  幸  芬
右正本證明與原本無異。
如不服本判決，應於送達後十日內向本院提出上訴狀(須附繕本)，上訴於台灣高等
法院台中分院。
                                      書記官
中    華    民    國    八十九    年      十二      月        二十七    日


司法院資訊處製作；財團法人民間司法改革基金會備份。
